# 请教陈版主 , 关于并购产生的剩余股权期权问题

提问人：小梦不醒 时间：2023-03-27 14:03:30
最新碰到一个项目，公司A购买公司B 80%股权，并在合同中规定三年后20%股权的价格，且公司A有权利但无义务购买剩余股权，因此认定该权利为一项期权。合并层面，公司A将该期权确认为其他非流动金融资产，请问，该期权之后每年的公允价值变动是否应该计入当期损益？

回答人：chenyiwei
首先要确定的是：三年后对B公司20%剩余股权的收购是否确定会发生，以及如果确定会发生，该安排是否导致A公司当前事实上已享有100%股权对应的股东权利。
1 、如果并非确定会发生（有一定的可能性不收购，并未达到基本确定的程度），则合并报表中将该期权确认为一项以公允价值计量且其变动计入损益的金融资产，列报为其他非流动金融资产；同时正常确认少数股东权益和少数股东损益。 3 年后如果行权的，则该项金融资产的届时公允价值将一并成为收购少数股权的交易价格的一部分，纳入合并报表层面应调整资本公积金额的计算。
2 、如果基本确定会发生，且事实上导致该20%标的股权对应的股东权利已归属于A公司，则合并报表中将B公司视同全资子公司处理，无少数股权；同时将期权协议约定的购买价格的折现值确认为一项负债。

提问人：小梦不醒 时间：2023-03-31 11:26:41
根据期权的计算公式，行权日期权价值=少数股东权益-对价，如果是这样，资本公积是否等于 0

回答人：chenyiwei
不等于。